【裁判字號】    95,交聲,128
【裁判日期】    950505
【裁判案由】    違反道路交通管理處罰條例聲明異議
【裁判全文】
臺灣臺北地方法院交通事件裁定         95年度交聲字第128號
異議人即
受處分人  甲○○
上列受處分人因違反道路交通管理處罰條例案件，對於臺北市交
通事件裁所94年1月19日所為之處分（原處分案號：北市裁二字
第裁22-1AA827088號)，聲明異議，本院裁定如下：
    主  文
異議駁回。
    理  由
一、按在設有禁止停車標誌、標線之處所不得停車，道路交通安
    全規則第112條第1項第4款定有明文。次按汽車駕駛人停車
    時，在設有禁止停車之標誌、標線之處所停車者，處新臺幣
    （下同）600元以上1,200元以下罰鍰，道路交通管理處罰條
    例第56條第1項第4款亦定有明文。而道路交通管理處罰條例
    所稱之汽車，依該條例第3條第8款規定，包括機器腳踏車在
    內。
二、本件異議人即受處分人於民國95年1月19日駕駛車號DRC-495
    號輕型機車，停放於臺北市○○街1號處，經臺北市停車管
    理處舉發其有「在設有禁止停車標誌之處所停車」之違規，
    受處分人不服提出申訴，原處分機關仍認違規事實明確，依
    道路交通管理處罰條例首開規定，裁處受處分人罰鍰600元
    ，受處分人不服，提出本件異議。
三、本件受處分人對於其於上開時、地停放其所有之DRC-495號
    輕型機車之事實坦承不諱，僅以：因孫子急病，急往醫院看
    診，因找不到車位，一時情急才靠邊停放於人行道，並不妨
    礙通行，而當時旁邊也有一大堆車輛違規，為何不處理？且
    伊年已81歲高齡，獨居又是重大傷病者，每月僅靠老人津貼
    3,000元生活，哪來600元繳罰金云云置辯。惟查：本件異議
    人所有之車牌號碼DRC-495號輕型機車，確實於上揭時間停
    放在臺北市○○街1號處，而該處為設有禁止停車標誌之處
    所等情，業據受處分人坦認不諱，並有臺北市停車管理處95
    年1月5日北市停四字第09440814500號函存卷可按。受處分
    人雖辯稱因其孫急病欲儘速進入臺大醫院看診，然駕駛人於
    停車之際，本應注意將車輛停放於合法之停車場所，不得恣
    意在設有禁止停車標誌之處所停放車輛，而受處分人既為駕
    駛人，自應注意上情，其因急於進入醫院看診，而忽視禁止
    停車標誌之設置，乃可歸責於其自己之事由，不能據此解免
    違規責任。況受處分人所違反之道路交通管理處罰條例第56
    條第1項第4款之規定，其裁罰範圍為「600元以上1,200元以
    下罰鍰」，本件原處分機關裁決受處分人罰鍰新台幣600元
    ，已係以法定之最低額處罰，受處分人辯稱裁處過重云云，
    自非可採。綜上，本件違規事實明確，原處分機關據此援引
    道路交通管理處罰條例首開規定，裁處受處分人罰鍰600元
    ，認事用法並無不當，本件異議為無理由，應予駁回。
四、據上論斷，應依道路交通案件處理辦法第19條，裁定如主文
    。
中    華    民    國    95    年    5     月    5     日
                  交通法庭法  官  曾正龍
以上正本證明與原本無異。
如不服本裁定，應於送達後5日內，向本院提出抗告狀。
                          書記官  彭自青
中    華    民    國    95    年    5     月    8     日


司法院資訊處製作；財團法人民間司法改革基金會備份。
